【裁判字號】    97,訴緝,33
【裁判日期】    971128
【裁判案由】    違反毒品危害防制條例
【裁判全文】
臺灣新竹地方法院刑事判決              97年度訴緝字第33號
公  訴  人  臺灣新竹地方法院檢察署檢察官
被      告  甲○○
                    現於臺灣新竹監獄另案執行中
上列被告因違反毒品危害防制條例案件，經檢察官提起公訴（96
年度毒偵字第718號），本院依簡式審判程序判決如下：
    主    文
甲○○施用第一級毒品，累犯，處有期徒刑捌月，扣案海洛因壹
包（毛重零點參公克）沒收銷燬之；又施用第二級毒品，累犯，
處有期徒刑陸月。應執行有期徒刑壹年。扣案海洛因壹包（毛重
零點參公克）沒收銷燬之。
    事    實
一、甲○○前曾於民國94年2 月間，因違反毒品危害防制條例案
    件，經本院於94年6 月24日，以94年度竹簡字第532 號刑事
    簡易判決判處有期徒刑5 月，嗣於94年7 月11日確定，於94
    年11月22日入監執行，並於95年4 月21日徒刑期滿執行完畢
    。
二、甲○○於87年5 月間，因施用毒品案件，經本院裁定送觀察
    、勒戒後，認無繼續施用毒品之傾向，而由本院於87年9 月
    28日，以87年度易字第808 號為免刑判決，嗣於87年10月26
    日確定。又於93年1 月間，因施用毒品案件，經本院以93年
    度毒聲字第9 號裁定送勒戒處所觀察、勒戒後，因認有繼續
    施用毒品之傾向，復經本院以93年度毒聲字第50號裁定令入
    戒治處所施以強制戒治1 年，於93年2 月20日入所執行，嗣
    於93年9 月15日已無繼續強制戒治必要、停止戒治出所，並
    經檢察官於93年9 月23日，以93年度戒毒偵字第46號為不起
    訴處分確定。又於93年10月間，因施用毒品案件，經本院以
    93年度易字第673 號宣示判決筆錄判處有期徒刑4 月，嗣於
    93年12月30日確定，於94年6 月28日易科罰金執行完畢。又
    於94年2 月間，因施用毒品案件，經本院於94年6 月24日，
    以94年度竹簡字第532 號刑事簡易判決判處有期徒刑5 月，
    嗣於94年7 月11日確定，於94年11月22日入監執行，並於95
    年4 月21日縮刑期滿執行完畢。
三、詎其仍不知戒慎其行，於前開強制戒治處分執行完畢釋放後
    5 年內，分別基於施用第一級毒品海洛因、第二級毒品安非
    他命之犯意，於96年4 月23日下午1 時許，在新竹縣湖口鄉
    和興村某建築工地內，以將第一級毒品海洛因摻於香菸內吸
    食之方式非法施用第一級毒品海洛因1 次；另於96年4 月23
    日17時30分往前回溯96小時內之某時，在不詳地點，以將第
    二級毒品安非他命置放於吸食器內加熱吸食煙霧之方式非法
    施用第二級毒品安非他命1 次。嗣於97年4 月23日17時30分
    許，在新竹縣湖口鄉○○村○○路76巷口處為警查獲，並當
    場扣得第1 級毒品海洛因1 包（毛重0.3 公克），而經採其
    尿液檢驗結果呈嗎啡、安非他命及甲基安非他命陽性反應而
    查悉上情。
四、案經新竹縣警察局竹北分局報告臺灣新竹地方法院檢察署檢
    察官偵查起訴。
    理  由
一、本件被告所犯施用第一、二級毒品罪，非死刑、無期徒刑、
    最輕本刑為三年以上有期徒刑之罪，或非高等法院管轄第一
    審之案件，被告於本院準備程序進行中，就被訴事實為有罪
    之陳述，本院合議庭認合於刑事訴訟法第273條之1之規定，
    逕以簡式審判程序行之，合先敘明。
二、訊據被告對於上揭犯罪事實，於本院行準備程序、簡式審判
    程序時均坦承不諱，並有詮昕科技股份有限公司出具之濫用
    藥物尿液檢驗報告附卷可稽，被告自白有與之相符之證據佐
    之，其自白應與事實相符，本件事證明確，被告施用第一、
    二級毒品犯行堪以認定，應予依法論科。
三、核被告甲○○所為，分別係犯毒品危害防制條例第10條第1
    、2 項之施用第一、二級毒品罪。其施用前持有第一、二級
    毒品海洛因、安非他命之低度行為，分別為其施用第一、二
    級毒品海洛因、安非他命之高度行為所吸收，均不另論罪。
    被告所犯上開二罪，犯意各別，行為不同，應予分論併罰。
    。又被告有如犯罪事實欄所載之前案紀錄等情，有臺灣新竹
    地方法院檢察署刑案查註紀錄表及臺灣高等法院被告前案紀
    錄表各乙份在卷可參，其於5 年內再犯本件有期徒刑以上之
    上開2 罪，均為累犯，均應依刑法第47條第1 項規定加重其
    刑。爰審酌毒品海洛因、安非他命戕害吸食者之身心甚鉅，
    被告竟無視法律之禁止而施用，其經觀察勒戒後仍未戒除毒
    癮，此次又觸犯施用第一、二級毒品海洛因、安非他命之犯
    行，顯見其自制力薄弱，兼衡其犯後坦承犯行，態度尚可等
    一切情狀，分別量處如主文所示之刑，並定其應執行刑。扣
    案扣案之第一級毒品海洛因1 包（毛重0.3 公克），應依毒
    品危害防制條例第18條第1 項前段之規定宣告沒收銷燬之。
四、據上論斷，應依刑事訴訟法第273 條之1 第1 項、第299 條
    第1 項前段，毒品危害防制條例第10條第1 項、第2 項、第
    18條第1 項前段，刑法11條前段、第47條第1 項、第51條第
    5 款，判決如主文。
本案經檢察官王唯怡到庭執行職務。
中    華    民    國    97    年    11    月    28    日
                  刑事第二庭  法  官  李毓華
以上正本證明與原本無異。
如不服本判決應於收受本判決後10日內向本院提出上訴書狀，上
訴書狀應敘述具體理由。上訴書狀未敘述上訴理由者，應於上訴
期間屆滿後20日內補提理由書狀於本院 (均須按他造當事人之人
數附繕本 )「切勿逕送上級法院」。
中    華    民    國    97    年    11    月    28    日
                              書記官  陳美利
附錄本案論罪科刑法條全文：
毒品危害防制條例第10條第1項、第2項
施用第一級毒品者，處6月以上5年以下有期徒刑。
施用第二級毒品者，處3年以下有期徒刑。


司法院資訊處製作；財團法人民間司法改革基金會備份。
